【裁判字號】    98,訴,808
【裁判日期】    980731
【裁判案由】    侵權行為損害賠償
【裁判全文】
臺灣板橋地方法院民事判決               98年度訴字第808號
原      告  甲○○
被      告  乙○○
                      （現在臺灣臺北監獄臺北分監執行中）
上列當事人間請求侵權損害賠償事件，經本院刑事庭移送前來（
97年度附民字第582 號)， 本院於中華民國98年6 月30日言詞辯
論終結，判決如下：
    主  文
被告應給付原告新臺幣拾萬元及自民國九十一年十一月十五日起
至清償日止，按年息百分之五計算之利息。
原告其餘之訴駁回。
訴訟費用由被告負擔五分之二；餘由原告負擔。
本判決第一項得假執行；但被告如以新臺幣拾萬元為原告供擔保
，得免為假執行。
    事實及理由
一、原告主張：被告與原告曾係男女朋友關係，兩造於民國91年
    3 月14日上午8 時許，在臺北縣板橋市○○○街20號2 樓，
    因分手問題及財務糾紛發生爭執，詎被告竟基於傷害之犯意
    ，毆打原告，致其受有前額頭部、左臉部皮下溢血、後頸部
    血腫、左上膊、左上下膊部及左下肢後下腿部皮下溢血等傷
    害，原告因此身體及心理均受其害，爰依侵權行為法律關係
    請求被告應賠償精神慰撫金25萬元等語。並聲明：被告應給
    付原告25萬元及自起訴狀繕本送達之翌日起至清償日止，按
    年息5% 計算之利息。
二、被告則以：伊對傷害之事實並無爭執，惟原告所請求之賠償
    數額實屬過高，伊無法負擔等語置辯。並聲明：請求駁回原
    告之訴。
三、本院之判斷：
  (一)原告主張於上開時地遭被告毆打，致受有前額頭部、左臉部
    皮下溢血、後頸部血腫、左上膊、左上下膊部及左下肢後下
    腿部皮下溢血等傷害之事實，業據提出臺北縣樹林醫院驗傷
    診斷書影本1 件為證（見臺灣板橋地方法院檢察署91年度偵
    字第10902 號影印卷第7 頁），且為被告所不爭執，堪信為
    真實。又被告因上開犯行，經檢察官提起公訴後，業經本院
    以97年度易緝字第149 號刑事判決被告傷害人之身體，處有
    期徒刑月，如易科罰金，以銀元佰元即新臺幣玖佰元折
    算一日確定，亦有上開刑事判決及臺灣高等法院被告前案紀
    錄表各1 份附卷可憑（見本院卷第3 至5 頁、第14頁），並
    經本院調取上開刑事案卷宗核閱無誤。是原告請求被告就上
    開傷害行為負侵權行為損害賠償責任，自屬有據。
  (二)按因故意或過失，不法侵害他人之權利者，負損害賠償責任
    ；不法侵害他人之身體、健康、名譽、自由、信用、隱私、
    貞操，或不法侵害其他人格法益而情節重大者，被害人雖非
    財產上之損害，亦得請求賠償相當之金額，民法第184 條第
    1 項前段及第195 條第1 項前段分別定有明文。本件被告故
    意毆打原告致受有上開傷害，原告精神上自受有相當之痛苦
    ，原告依上開規定請求被告賠償精神上之損害，並無不合。
    爰審酌原告學歷為二專畢業，96年有薪資及利息所得共129,
    876 元，無動產及不動產；被告學歷為國中畢業，96年查無
    所得，無動產及不動產，此經被告陳明在卷，並有本院依職
    權調查之稅務電子閘門財產所得調件明細表及原告於上開刑
    事案件之警詢筆錄附卷可憑（見本院卷第20、21、25至28頁
    、第39頁言詞辯論筆錄，臺灣板橋地方法院檢察署91年度偵
    字第10902 號影印卷第5 頁）等兩造之身分、地位、經濟狀
    況及原告所受傷害程度等一切情狀，認為本件原告請求之慰
    撫金以10萬元為適當，應予准許；逾此金額之請求，則屬過
    高，不應准許。
四、綜上所述，原告依侵權行為法律關係請求被告賠償10萬元及
    自起訴狀繕本送達翌日即91年11月15日起至清償日止，按年
    息百分之5 計算之利息，核無不合，應予准許；逾上開金額
    之請求，則屬無據，應予駁回。
五、本判決第一項所命給付之金額未逾50萬元，爰依職權宣告假
    執行；並依職權宣告被告得預供擔保免為假執行。
六、據上論結：本件原告之訴為一部有理由、一部無理由，依民
    事訴訟法第385 條第1 項前段、第79條、第389 條第1 項第
    5款、第392 條第2 項，判決如主文
中    華    民    國    98    年    7     月    31    日
                  民事第二庭    法  官   張筱琪
以上正本係照原本作成
如對本判決上訴，須於判決送達後20日內向本院提出上訴狀
中    華    民    國    98    年    7     月    31    日
                                書記官   連思斐


司法院資訊處製作；財團法人民間司法改革基金會備份。
